Inventaris van archieven van onderdelen behorende tot het Korps Mariniers, (1940) 1945-1986
Nationaal Archief, Den Haag
- HET ARCHIEF VAN HET HOOFDKWARTIER., 1.
  - STUKKEN BETREFFENDE BIJZONDERE ONDERWERPEN., 1.2
    - Organisme., 1.2.1
      - Taak en doelstelling., 1.2.1.02
        - Stukken betreffende de taak, de doelstelling en de vermindering van de korpssterkte in Nederland, de Nederlandse Antillen en Nederlands Nieuw-Guinea., 1957-1959; 334; 1 omslag
        - Stukken betreffende het verstrekken van gegevens ten aanzien van de taken en de doelstelling van het Korps Mariniers., 1960-1961; 880; 1 omslag
        - Stukken betreffende de oorlogs- en vredestaak van het Korps Mariniers., 1961; 873; 1 omslag
        - Stukken betreffende het voorstel tot uitbreiding van de taak van het personeel door de bevoegdheid te verlenen om op te treden als verkeersregelaar., 1966-1968; 197; 1 omslag
        - Stukken betreffende de beschouwingen van de Werkgroep Oriëntatiebezoek Noorwegen in het kader van een mogelijke taak van eenheden van het Korps Mariniers in Noorwegen., 1968-1969; 889; 1 omslag
        - Stukken betreffende het verstrekken van gegevens aan de staatssecretaris van de Marine met betrekking tot de taak en de organisatie ter behandeling van de begroting van het Ministerie van Defensie voor 1970., 1969; 896; 1 omslag
        - Stukken betreffende het onderzoek naar de taken, de opbouw en de opleidingen van het dienstvak Mariniersverbindingsdienst., 1971-1972; 927; 1 pak
        - Stukken betreffende de uitbreiding van de taakomschrijving van het Vliegtuig Squadron 7 (VSQ 7)., 1974-1975; 786; 1 omslag
        - Stafmemo betreffende de operationele eisen van eenheden van het Korps Mariniers., 1976; 801; 1 stuk
        - Stukken betreffende de reorganisatie van de taken van de Bijzondere Bijstands Eenheid (BBE), met name de overgang van BBE-mariniers naar Marine Patrouilles in Nederland., 1977-1984; 923; 1 pak
          Openbaarheid beperkt tot 1 januari 2059
        - Stukken betreffende de mogelijke reorganisatie en de veranderde taak en doelstelling van het mobilisabele personeel behorende tot het Korps Mariniers., 1981; 796
        - Instructies voor de commandanten onder bevel van de commandant Korps Mariniers., 1981-1984; 281; 1 pak
      - Betrekkingen tot andere lichamen en organen., 1.2.1.03
        - Verslag van het bezoek van de commandant van het Korps Mariniers aan het United States Marine Corps van 15 september tot en met 4 oktober 1969., 207; 1 stuk
        - Stukken betreffende de samenwerking met de Royal Marines., 1970-1980; ---; 4 pakken, 1 omslag
          - 1970 - 1972 augustus, 337
          - 1972 september - 1974 mei, 338
          - 1974 juni - 1975, 339
          - 1976-1978, 340
          - 1979-1980, 341
        - Stukken betreffende de aanbieding van een scriptie van een luitenant ter zee van de eerste klasse over het Korps Mariniers als maritiem wapen van de NAVO., 1976; 811; 1 omslag
        - Stukken betreffende het bespreken met Shell Tankers BV over de toenemende mate van waarschijnlijkheid van terroristische activiteiten en de gevolgen hiervan voor de scheepsbemanning., 1977; 962; 1 omslag
      - Formatie., 1.2.1.04
        - Stukken betreffende de oorlogstaak, de organisatie en de sterkte van het Korps Mariniers alsmede de beveiliging van objecten bewaakt door de Koninklijke Marine in het gezagsgebied van de Nederlandse territoriale bevelhebber., 1948-1957; 303
        - Stukken betreffende Nederlands Nieuw-Guinea., 1954-1961; ---; 2 omslagen
          Zie ook inv. nr. 334
          - De personeelsproblemen van het Korps Mariniers in verband met de uitbreiding van het personeelsbestand, 1954, 849
          - De vermindering van het militair personeel en de vervanging van militairen door burgers, 1957, 333
          - Rapport over de beschouwing van de organisatie en de sterkte van het Korps Mariniers indien de taak der Koninklijke Marine in Nederlands Nieuw-Guinea vervalt, 1961, 844
        - Stukken betreffende de eventuele vervanging van officieren en schepelingen bij de inpassing in de organisatie van het bevoorradingspersoneel., 1955; 957; 1 omslag
        - Stukken betreffende de herziening van de piramidale opbouw van het Korps Officieren der Mariniers., 1955-1960; 959; 1 omslag
        - Stukken betreffende de overname van mariniers-verbindingsstations door het vlootpersoneel., 1956; 964; 1 omslag
        - Stukken betreffende het verlenen van toestemming voor het instellen van een officier van dienst bij de Van Braam Houckgeestkazerne., 1956-1957; 92; 1 omslag
        - Stukken betreffende de taak, de doelstelling en de vermindering van de korpssterkte in Nederland, de Nederlandse Antillen en Nederlands Nieuw-Guinea., 1957-1959; 334
        - Stukken betreffende de wijzigingen in de oorlogsformatie van het Korps Mariniers., 1959-1969; 854; 1 pak
        - Oorlogsbemanningslijsten., 1960-1965; ---; 2 omslagen
          - De commando-opleidingen, 1960-1965, 876
          - Het stafkwartier van de commandant der Mariniers in Nederland, 1962-1963, 887
        - Stukken betreffende de tijdelijke mobilisatie-plaatsingen van vlootpersoneel bij de Van Braam Houckgeestkazerne., 1963; 915; 1 omslag
        - Stukken betreffende het operatieplan ''Almanak'', houdende het verhogen van de formatie van de op de Nederlandse Antillen of in Suriname gestationeerde strijdkrachten., 1963-1964; 882; 1 omslag
        - Stukken betreffende de aanbieding van een overzicht van de totale sterkte van het Korps Mariniers waarvan de gegevens worden opgenomen in een ''Vademecum Begroting-1967'', bij de behandeling van de begroting van het Ministerie van Defensie., 865; 1 omslag
        - Stukken betreffende het aanbrengen van verbeteringen in de sterkte van het personeel van het Korps Mariniers., 1967-1968; 863; 1 omslag
        - Stukken betreffende de inzet van parate eenheden van het Korps Mariniers en het verlenen van militaire bijstand in Nederland, de Nederlandse Antillen en Suriname alsmede de personeelssterkte van het Korps Mariniers., 1970-1976; 898
        - Staat houdende de organisatietabellen van het Korps Mariniers., 1972; 791; 1 stuk
        - Stukken betreffende het bestuderen van de personeelsstructuur van de schepelingen bij de Koninklijke Marine., 1972-1977; 220; 1 omslag
        - Eindrapport Personeelsaanpassing van het Korps Mariniers., 1978; 774; 1 stuk
        - Stukken betreffende het adviseren bij de invoering van een nieuwe personeelsstructuur voor officieren., 1979; 256; 1 omslag
        - Stukken betreffende het bekend maken van maatregelen ter voorkoming van overschrijding van de korpssterkte., 1982; 296; 1 omslag
      - Ceremonieel; vieringen en herdenkingen; korpsverjaardagen en monumenten., 1.2.1.05
        Zie voor de Marinierskapel rubriek 1.2.2.7
        - Stukken betreffende de viering van Korpsverjaardagen., 1954-1982; ---; 4 pakken, 35 omslagen, 1 stuk
          - 289-ste - 294-ste, 1954-1963, 27; pak
          - 295-ste korpsverjaardag in Nederland, Nederlandse Antillen en Nederlands Nieuw-Guinea, 1960, 161
          - 297-ste, 1962, 170
          - 298-ste, 1963, 176
          - 299-ste, 1964, 189
          - 300-ste. 1964-1967, ---
            - Aanmaak van herdenkingsvoorwerpen, 1964-1965, 908
            - Nota's van de secretaris van het Comité 1965 gericht aan de commandant van het Korps Mariniers, 1964-1965, 910
            - Uitgave van een herdenkingsbrochure over de geschiedenis van het Korps Mariniers, 1964-1965, 180; pak
            - Vervaardiging van een schilderij met daarop een afbeelding van een oud model uniform van het Korps Mariniers, 1964-1965, 906
            - Algemene bespreking en het korpsdiner van 1965, 1965, 899
            - Bijwonen van de grote parade op de Coolsingel te Rotterdam op 10 december, 1965, 10 december 1965, 900
            - Deelname aan de parade bij Huis Ten Bosch op 9 december, 1965, 9 december 1965, 907
            - Deelname aan de vlaggenparade op het Oostplein te Rotterdam, 1965, 902
            - Deelname van mariniers behorende tot het militieblok van de lichting, 1964/2, 1965, 903
            - Kranslegging op de algemene begraafplaats ''Crooswijk'' te Rotterdam op 9 december, 1965, 9 december 1965, 901
            - Opnemen van een film over het Korps Mariniers, 1965, 178
            - Programma en beschouwingen, 1965, 184
            - Programma en toespraken van de dankdienst in de Grote of Sint Laurenskerk te Rotterdam, 1965, 188
            - Programma voor de gala-avond in Rotterdam en in Den Helder, 1965, 909
            - Uitgifte van een herdenkingspostzegel, 1965, 186
            - Vergaderverslag van het Rotterdamse Comité 300 jaar Mariniers, 1965, 187; stuk
            - Verlenen van medewerking aan de marinierstentoonstelling in het Historisch Museum te Rotterdam, 1965, 905
            - Verslagen van vergaderingen, 1965, 904
            - Verzorging van een gezamenlijk diner, 1965, 182
            - Voorlopige plannen voor de viering, 1965, 177
            - Landelijke viering, 1965-1966, 181
            - Uitgifte van een herdenkingspenning, 1965-1966, 185
            - Viering op de Nederlandse Antillen, 1965-1967, 183
          - 301-ste, 1966, 190
          - 303-de, 1968, 202
          - 304-de, 1969, 203
          - 305-de, 1963-1970, 204; pak
          - Aanpassing van de wijze van toekomstige vieringen van de Korpsverjaardag, 1971, 215
          - 307-de, 1972, 211
          - 308-ste, 1973, 227
          - 309-de, 1974-1975, 232
          - 310-de, 1974-1976, 228
          - 313-de, 1978-1979, 270
          - 315-de en het 30-jarig bestaan van de vereniging ''Contact Oud Mariniers'', 1977-1981, 247; pak
            Met 10 tekeningen
          - 317-de, 1982, 292
        - Instructies voor de fakkeldragers voor de commandant Mariniers Nederlandse Antillen., 1955; 75; 1 omslag
        - Stukken betreffende de totstandkoming van voorschriften, orders en richtlijnen voor exercities, erewachten en commando-overdrachten., 1955-1983; ---; 6 omslagen
          - Vaststelling, wijziging en aanvulling van een voorontwerp voor een voorschrift met betrekking tot de Infanterie-exercitie, 1955-1964, 51
          - Korpsorder van blijvende aard met geleidebrief betreffende nadere bepalingen voor de erewachten, gewapende wachten en grote parades, 1963, 174
          - Wijze van uitvoering geven aan het vlaggen van top bij de inrichtingen der zeemacht, 1968, 257
          - Richtlijnen voor het ceremonieel tijdens de overdracht van het commando over het Korps Mariniers. 1977-1983, ---
            - 1977, 245
            - 1979-1980, 279
            - 1982-1983, 291
        - Stukken betreffende het deelnemen aan de Nationale Vlootdagen., 1956-1979; 28; 1 omslag
        - Stukken betreffende het regelen van het plaatsen van het ''Ereboek van het Korps Mariniers in de Van Ghentkazerne., 1958; 810; 1 omslag
        - Stukken betreffende de naamgeving van legeringsbarakken op Nederlands Nieuw-Guinea., 1961; 165; 1 omslag
          Niet geclassificeerd
        - Stukken betreffende het onthullen van mariniersmonumenten., 1961-1966; ---; 2 omslagen
          - Sittard op 26 november 1966, 1961-1966, 164
          - Oostplein te Rotterdam op 5 juli, 1963, 5 juli 1963, 130
      - Emblemen., 1.2.1.06
        - Stukken betreffende de vaststelling van het korpsembleem van het Korps Mariniers., 1946-1959; 33; 1 omslag
        - Stukken betreffende de vaststelling van scheepsemblemen., 1953-1978; ---; 5 omslagen
          - Van Braam Houckgeestkazerne, 1953-1957, 78
          - Van Ghentkazerne, 1956-1957, 32
          - Amfibisch Oefenkamp Texel, 1967-1968, 199
          - Whiskey Infanterie Compagnie, 1975-1976, 243
          - Tweede Amfibische Gevechtsgroep, 1975-1978, 244
        - Stukken betreffende de vaststelling van het embleem van de Afdeling Marine Patrouilles Nederlandse Antillen., 1972-1973; 223; 1 omslag
        - Stukken betreffende de vaststelling van de voorwaarden voor het aanbrengen van embleemaanduidingen op voertuigen., 1977-1978; 250; 1 omslag
          Met 1 ''houten'' embleem
        - Stukken betreffende de vaststelling van het embleem voor het Centrum Fysieke Training en Sport., 1977-1978; 252; 1 omslag
        - Stukken betreffende de vaststelling van het embleem voor de Marinierskapel der Koninklijke Marine., 1979-1982; 267; 1 omslag
      - Materieel., 1.2.1.07
        - Behoeftebepaling., 1.2.1.07.1
          - Stukken betreffende de bewapening en de uitrusting van het waldetachement., 1949; 934; 1 omslag
          - Stukken betreffende de aanbieding van een memorandum over de totale materieelsbehoeften voor de Verbindingsdienst van het Korps Mariniers., 1955; 958; 1 omslag
          - Stukken betreffende het voorzien in de materieelsbehoefte van het verkennings- en het inlichtingenpeleton en de opleiding tot kikvorsman., 1961-1966; 920; 1 omslag
          - Stukken betreffende een overzicht van de stand van zaken op het gebied van het benodigde NBC-materiaal ten behoeve van de onderdelen van het Korps Mariniers., 1964-1966; 871; 1 omslag
          - Stukken betreffende het vaststellen van het benodigde materieel ten behoeve van Qua Patet Orbis-eenheden op de Nederlandse Antillen., 1974-1975; 790; 1 omslag
          - Memo inzake het vaststellen van de behoefte aan materieel en opleidingen op het gebied van de elektronische oorlogvoering van het Korps Mariniers., 1975; 788; 1 stuk
        - Aanschaf, overname en beheer van het materieel., 1.2.1.07.2
          - Circulaires over de bescherming van geclassificeerd materieel in gebruik bij de Koninklijke Marine, met bijlagen., 1949; 301; 1 omslag
          - Instructie voor de beheerder-magazijnmeester van "Vianda II" te Hoek van Holland, met bijlagen., 1950; 10; 1 omslag
          - Rapport inzake enige punten van het magazijnsbeheer, meer speciaal ten aanzien van onder Mutual Defence Assistance Program (MDAP) verkregen goederen en het materieel van het Korps Mariniers., 1951; 933; 1 stuk
          - Stukken betreffende de overname van materieel van de Koninklijke Landmacht op de Nederlandse Antillen., 1951; 16; 1 omslag
          - Stukken betreffende de opbouw, de bewapening en de uitrusting van de Antilliaanse militie., 1963-1977; 919
          - Stukken betreffende de verzorging en de aanschaf van het benodigde materieel ten behoeve van de BBE-mariniers., 1973-1984; 924; 1 pak
        - Wapens en munitie., 1.2.1.07.3
          - Stukken betreffende de uitreiking van een instructie voor de verstrekking van wapenen ten behoeve van diverse echelons mariniers in Indonesië., 1949; 936; 1 omslag
          - Stukken betreffende orders en voorschriften., 1954-1983; ---; 6 omslagen, 1 stuk
            - Wijzigingen op het voorontwerp voor een handleiding betreffende geweergranaten en grondseinen, 1954-1955, 59
            - Bekendmaking over de draagwijze van het machinegeweer van 7,62 mm. no. 4 Browning, 1956, 89; stuk
            - Korpsorders van blijvende aard houdende een veiligheidsmaatregel bij het schieten met raketten van 83 mm. exercitie AT Energa Blindicide, 1958-1967, 67
            - Concept-korpsorders van blijvende aard betreffende patroonhouders met scherpe patronen, 1963, 173
            - Voorlopig voorschrift betreffende de wapenexercitie, de schietopleiding en de vuurtechniek mitrailleur MAG v. 7,62 mm. NATO, 1964-1966, 191
              Met 6 tekeningen
            - Het treffen van maatregelen ter beveiliging van kleine wapens, 1978, 800
            - De wijziging van de richtlijnen met betrekking tot het aanvragen en beheren van munitie door het Korps Mariniers, 1980-1983, 194; 1 omslag
          - Stukken betreffende geweren., 1955-1973; ---; 2 pakken, 4 omslagen
            Zie voor orders en voorschriften betreffende geweren de inventarisnummers 89, 173, 191 en 800
            - Demonstraties met een geweer en machinegeweer 7,62 mm, 1955, 77
            - Vervanging van Amerikaanse wapens door het nieuw geweer AR-10, FN-FAL en T-44 bij het Korps Mariniers alsmede de vervanging van de mobilisatie-voorraad geweren van 7,62 mm. GARAND door geweren van 7,62 mm. NATO FAL op de Nederlandse Antillen, 1956-1967, 323; pak
            - De proefnemingen met het Armalite AR-10 geweer, 1957, 96
            - Verslagen van de troepenbeproevingen met nieuwe geweren types M.14, armalite-AR.10, CETME, FAL, SIG en MAS, 1959-1961, 324; pak
            - Het invoeren van het 7,62 mm. FAL-geweer, 1960-1973, 150
            - De vervanging van mitrailleurs 7,62 mm. nr. 3, 4 en 8 door het geweer van 7.62 mm NATO-FAL met een zware loop, 1961-1964, 940
          - Schema's houdende overzichten van de kleine wapens in Nederlands Nieuw-Guinea, Aruba en Curaçao., 1958; 845; 1 omslag
          - Stukken betreffende de aanschaf en de verstrekking van 81mm mortieren., 1958-1967; 808; 1 omslag
          - Stukken betreffende de wijziging en de aanvulling van de bewapening van de mariniersformaties in Nederlands Nieuw-Guinea en de Nederlandse Antillen., 1960-1965; 881; 1 omslag
          - Stukken betreffende de bewapening van marinierseenheden in Nederlands Nieuw-Guinea., 1962; 888; 1 omslag
          - Stukken betreffende de vervanging van de vlammenwerper M2A 1-7., 1974-1975; 805; 1 omslag
          - Stukken betreffende de verstrekking van wapens en munitie aan eenheden op de Nederlandse Antillen., 1974-1976; 789; 1 omslag
          - Stukken betreffende het onderzoek naar de radio-activiteit en stralingsgevaar van de nachtvizier van de 84 mm. RCL CARL-GUSTAV M2., 1974-1976; 785; 1 omslag
        - Vervoer- en transportmiddelen., 1.2.1.07.4
          - Stukken betreffende rubberboten., 1954-1980; ---; 1 pak, 1 omslag
            Zie voor orders en voorschriften voor het gebruik van rubberboten inventarisnummer 259
            - De aanschaf en de inzet van rubberboten voor het Korps Mariniers op Nederlands Nieuw-Guinea, 1954-1963, 840; pak
            - Overzichten van de toestand van rubberboten en buitenboordmotoren in gebruik bij het Commando Mariniers Nederlandse Antillen, 1973-1980, 783
          - Stukken betreffende de uitbreiding en de dislocatie van het voertuigenpark., 1955-1969; 64; 1 omslag
          - Stukken betreffende de uitbreiding van het voertuigenpark van de Van Ghentkazerne in verband met het verplaatsen van de korpsscholen naar de Van Ghentkazerne., 1959-1960; 38; 1 omslag
          - Stukken betreffende orders en voorschriften voor het gebruik van voertuigen., 1959-1980; ---; 4 omslagen
            - Het wijzigen van de korpsorder van blijvende aard nummer 1115 betreffende het gebruik van voertuigen met ingebouwde radioapparatuur, 1959-1980, 136
            - Het aanbieden van het voorontwerp van een voorschrift betreffende de rubberboten Zodiac en Zephyr alsmede de wijze van het slepen van deze rubberboten, 1969-1970, 259
            - Het aanpassen van de stafeisen voor het tweede bevoorradingsschip en de accomodatie voor mariniers aan boord van Hr.Ms. ''Zuiderkruis'', 1970-1978, 879
            - De regeling voor het transporteren van voertuigen aan boord van bevoorradingsschepen, 1977-1978, 251
          - Stukken betreffende landrovers., 1961-1975; ---; 1 pak, 4 omslagen
            - Het geschikt maken van landrovers voor het dragen van terugstootloze vuurmonden, 1961-1975, 166
            - De vergroting van de actie-radius van de Landrover, type 88, 1970-1971, 218
            - Het voorbereiden van modificaties aan de VAU 1/4 ton type Landrover, 1971-1973, 126
            - De beperkingen van de Landrover type 88 als wapendrager voor de terugstootloze vuurmond 106 mm, 1972-1973, 224
            - De problematiek bij het kiezen van de juiste type Landrover als wapendrager van de terugstootloze vuurmond 106 mm, 1975, 233; pak
          - Stukken betreffende de dislocatieplannen van vervoer- en transportmiddelen voor het Korps Mariniers., 1963-1971; 918; 1 omslag
          - Stukken betreffende het afvoeren van Hr. Ms. Landingsvoertuig L9609 van de sterkte der Koninklijke Marine op de Nederlandse Antillen., 1967-1970; 897; 1 omslag
          - Stukken betreffende de herziening en aanvulling van de stafeisen in verband met de reorganisatie van de gevechtseenheden van het Korps Mariniers en de eisen aan het motortransportmaterieel., 1969-1973; 782
          - Stukken betreffende de aanschaf van sneeuwvoertuigen., 1974-1981; 804; 1 omslag
          - Rapport van de Werkgroep Vervoer BBE-mariniers met als opdracht het doen van voorstellen met betrekking tot het versnellen van het vervoer van de BBE-mariniers na alarmering naar de plaats van delict., 1978; 921; 1 stuk
          - Instructies voor de beheerder van het wagenpark van het 2AGGP te Weesp., 1982-1983; 249; 1 omslag
          - Stukken betreffende de vervanging van transportmaterieel bij het Korps Mariniers., 1982-1984; 979; 1 omslag
          - Stukken betreffende de vervanging van de vrachtauto 4x4 5 cq. 7,5 KN. bij het Korps Mariniers in het kader van het vervangingsplan voertuigen., 1983-1984; 822; 1 omslag
        - Onderscheidingstekenen en tenuen., 1.2.1.07.5
          - Stukken betreffende orders en voorschriften voor het dragen van onderscheidingstekenen en tenuen., 1948-1983; ---; 1 pak, 7 omslagen, 1 stuk
            - Vaststellen en wijzigen van tenue- en uitrustingsvoorschriften, 1948-1951, 2
            - Dragen van onderscheidingstekens en tenuen binnen het Korps Mariniers, 1950-1982, 128; pak
              Met metalen gesp.
              Opmerkingen: 1950 - 1952, 1961 - 1982
            - Vaststellen en wijzigen van de tenuebepalingen voor de schepelingen van het Korps Mariniers, 1954-1955, 55
            - Draagvoorschriften ten aanzien van bruikleen- en uitrustingsartikelen bij de tenuen en chauffeurskleding, 1955-1956, 69
            - Wijzigen en vaststellen van draagvoorschriften voor uniformen, 1961-1967, 138
            - Voorstel tot wijzigen van de tenue-voorschriften voor het personeel van de Afdeling Marine Parouilles en voor militairen van het Detachement Mariniers Washington, 1975-1976, 242
            - Voorschriften betreffende de gevechtsuitrusting van het Korps Mariniers, 1977, 265
            - Korpsorder van blijvende aard betreffende de verstrekking en het gebruik van gevechtskleding, 1978, 269; stuk
            - Herzien van het voorschrift VVKM 170 met betrekking tot de bevestiging van de sabelkwast aan de sabel voor officieren, 1979-1983, 976
          - Stukken betreffende het vaststellen van kentekenen en tenuen., 1954-1957; ---; 2 omslagen
            - Het blauwe uniform voor aspirant-officieren in opleiding, 1954-1956, 71
            - Vakonderscheidingstekens voor de Verbindingsdienst, 1954-1957, 81
          - Stukken betreffende het invoeren van kentekenen en tenuen., 1954-1978; ---; 3 omslagen
            - Uniformen en kledingstukken voor het personeel van het Korps Mariniers, 1954-1959, 913
              Het betreft hier diverse soorten uniformen en kledingstukken
            - Een blauw uniform met gesloten jas voor het Korps Mariniers, 1954-1969, 48
            - Het open uniform van het Korps Mariniers, 1971-1978, 214
          - Stukken betreffende de beschrijving en instandhouding van de gala-uniformen voor het Korps Mariniers., 1955-1957; 57; 1 omslag
          - Stukken betreffende de vaststelling van richtvlaggen voor gebruik bij exercitiën, ceremoniele plechtigheden en inspecties., 1956-1966; 963; 1 omslag
          - Stukken betreffende de herziening van de verstrekking en de wijziging van de kleding voor het Korps Mariniers., 1959-1960; 856; 1 omslag
          - Stukken betreffende de beschrijving van de uniformen van de mariniers in het jaar 1673., 1960; 162; 1 omslag
          - Stukken betreffende het in bruikleen geven van een veldtenue voor vlootpersoneel., 1970-1975; 210; 1 omslag